臺灣桃園地方法院民事判決　　　　 　　　 96年度親字第72號
原　　　告　丙○○
被　　　告　乙○○
　　　　　　甲○○
上列當事人間請求確認親子關係不存在事件，本院判決如下：
    主      文
原告之訴駁回。
訴訟費用由原告負擔。
    事實與理由
一、原告起訴主張：原告與被告甲○○曾係夫妻，於民國74年12
    月23日婚姻關係存續中產下被告乙○○，被告乙○○依法被
    推定為原告與被告甲○○之婚生子女，然被告乙○○實係原
    告自訴外人張門生受胎所生，與被告甲○○並無父女血緣關
    係。爰依司法院大法官會議第587 號解釋之意旨，提起本訴
    ，聲明確認被告間親子關係不存在，被告乙○○與訴外人張
    門生親子關係存在云云。
二、按妻之受胎係在婚姻關係存續中者，依民法第1063條第1 項
    規定，應推定其所生之子女為婚生子女，受此推定之子女，
    惟在夫妻一方能證明妻非自夫受胎者，得依同法條第2 項之
    規定，於知悉子女出生之日起，一年內以訴否認之，如夫妻
    均已逾該項所定之法定期間而未提起否認之訴，或雖提起而
    未受有勝訴之確定判決以前，該子女在法律上不能不認為夫
    之婚生子女，無論何人，皆不得為反對之主張。（司法院院
    字第2773號、院解字第3181號、4082號解釋、最高法院23年
    上字第3473號、75年台上字第2071號判例參照）。
三、經查，本件被告乙○○於74年12月23日出生時，係在原告與
    被告甲○○婚姻關係存續中，此有原告提出之戶籍謄本可稽
    ，依民法第1063條第1 項規定，應推定被告乙○○係被告甲
    ○○之婚生女。原告與被告甲○○均未於法定期間向法院提
    起否認子女之訴，在法律上自不能不認被告乙○○為原告與
    被告甲○○之婚生女。又司法院大法官會議第587 號解釋意
    旨所稱，民法第1063條第1 項規定未顧及子女得獨立提起該
    否認之訴時應有之合理期間及起算日，有關機關應適時就得
    提起否認生父之訴之主體、起訴除斥期間之長短及其起算日
    等相關規定檢討改進，避免子女之訴訟權受到不當限制，以
    維護其人格權益，而不再援用最高法院23年上字第3473號及
    同院75年台上字第2071號之判例。然前揭解釋文係針對子女
    得否獨立提起否認之訴，認有檢討增訂之必要，非謂生母或
    法律上推定之父親可不受民法第1063條第2 項除斥期間之拘
    束，且若准許生母或法律上推定之父親於否認子女之訴法定
    起訴期間經過後，仍得提起確認親子關係存在之訴，將使民
    法關於否認子女之訴之除斥期間規定形同具文，更有礙親子
    關係之安定性，故本件原告確認之訴，難謂為法之所許，於
    法律上顯無理由，應予駁回。
四、結論：原告之訴為無理由，依民事訴訟法第249條第2項、第
    78條，判決如主文。
中　　華　　民　　國　　96　　年　　 5　　月　　21　　日
                            家事法庭  法　    官　劉雪惠
上列正本證明與原本無異
如對本判決上訴，須於判決送達後20日內向本院提出上訴狀
中　　華　　民　　國　　96　　年　　 5　　月　　21　　日
                                      書  記  官　張儷瓊
